臺灣桃園地方法院刑事判決　　　　　　　　　　　　　九十三年度易字第五二二號
　　公　訴　人　臺灣桃園地方法院檢察署檢察官
　　被　　　告　丙○○
　　指定辯護人　本院公設辯護人甲○○
右列被告因竊盜案件，經檢察官提起公訴（九十三年度偵字第六三五三號），被告為
有罪陳述，本院改依簡式審判程序，判決如左：
    主  文
丙○○連續攜帶兇器竊盜，處有期徒刑壹年。
    事  實
一、丙○○前於民國八十六年間，因犯竊盜、偽造文書等罪，經台灣高等法院以八十
    七年度上易字第一七二二號判決，就竊盜罪判有期徒刑一年十月，刑前強制工作
    三年，偽造文書罪部分判處有期徒刑四月，合併執行有期徒刑二年，刑前強制工
    作三年確定，後於八十七年間，再度因犯竊盜罪、行使偽造私文書、變造特種文
    書等罪，經本院以八十七年訴字第一三三七號判決，就竊盜罪部分判處有期徒刑
    二年，刑前強制工作三年，行使偽造私文書罪部分判處有期徒刑四月，變造特種
    文書罪部分判處有期徒刑四月，定應執行刑為有期徒刑二年六月，刑前強制工作
    三年確定，兩案接續執行至九十三年一月二十日假釋出監，假釋期間併交付保護
    管束至九十四年八月二日，現仍在假釋期中，卻不知悔改，竟基於意圖為自己不
    法所有之概括犯意，在九十三年四月十日晚間，駕駛車牌號碼ＧＶ－六九二二號
    自用小客車外出尋找下手目標，於同日二十二時許，行經桃園縣桃園市○○路一
    一八八巷口，見陳姣姬所有、現由丁○○使用之車牌號碼Ｖ九－六七三八號自用
    小客車停放在路旁，疏於看守且該車車門鎖業已遭不明人士破壞（無證據係遭丙○○破壞），遂停車上前扳開該自用小客車車門入內，竊得放置於車內之藍色外
    套、藍色背包、汽車置杯套、汽車測速器、汽車遮陽簾、汽車防塵套各一個，並
    利用車內現有、客觀上均足供兇器使用之類似尖銳鐵片、螺絲起子等物品拆卸汽
    車音響面板，得手後駕駛其所有自小客車離去。後又承前開意圖為自己不法所有
    之竊盜犯意，於九十三年四月十一日凌晨三時五十分許，搭載不知情梁錦輝（另
    經檢察官為不起訴處分確定），至桃園縣平鎮市中豐陸橋下空地，見乙○○所有
    之車牌號碼ＫＸ－二六０八號自用小客車停放於該空地上，趁夜深四下無人之際
    ，扳開該自用小客車車門入內搜尋財物，並利用車內現有、客觀上均足供兇器使
    用之類似尖銳鐵片、螺絲起子等物品拆卸汽車音響面板等物，丙○○並將竊得之
    汽車電瓶一個、汽車音響面板五塊、置物箱一個、汽車前座椅背頭二個、汽車照
    後鏡、汽車方向盤、喇叭材料等物搬運至其所有之駕駛車牌號碼ＧＶ－六九二二
    號自用小客車後座存放後，再度進入乙○○所有自小客車內欲竊取其他財物時，
    為巡邏員警黃承鋐發覺有異而當場查獲。
二、案經丁○○、乙○○訴由桃園縣警察局平鎮分局報告臺灣桃園地方法院檢察署檢
    察官偵查起訴。
    理  由
一、查本件被告丙○○所犯為死刑、無期徒刑、最輕本刑三年以上有期徒刑之罪或高
    等法院管轄第一審案件以外之罪，並經被告於準備程序就被訴事實為有罪之陳述
    ，經告知簡式審判程序之旨，並聽取檢察官、被告及公設辯護人之意見後，經本
    院合議庭依刑事訴訟法第二百七十三條之一規定，裁定由受命法官獨任進行簡式
    審判程序審理，合先敘明。
二、右揭事實業據被告丙○○於警詢、偵訊及本院審理時均自始供承不諱，核與被害
    人丁○○、乙○○於警訊時之指訴情節相符，且經證人即查獲員警黃承鋐於偵訊
    時證述甚詳，此外，復有贓物認領保管單二紙、照片十五張在卷可憑，堪認被告
    前開任意性自白核與事實相符，自得採為論罪之依據。本件事證已臻明確，被告
    右開竊盜犯行已經證明，應依法論科。
三、查刑法第三百二十一條第一項第三款之攜帶兇器竊盜罪，係以行為人攜帶兇器竊
    盜為其加重條件，此所謂兇器，其種類並無限制，凡客觀上足對人之生命、身體
    、安全構成威脅，具有危險性之兇器均屬之，且祇須行竊時攜帶此種具有危險性
    之兇器為已足，並不以攜帶之初有行兇之意圖為必要（最高法院七十九年臺上字
    第五二五三號判例要旨參照），依被告於本院審理時所述，所持以竊取使用之物
    為螺絲起子、尖銳鐵片類之物，雖均未扣案，然衡諸社會常態，被告既可持之拆
    卸汽車音響面板、電瓶等物，理應相當堅固、尖銳而具危險性，是被告持之行竊
    ，客觀上自足以對人之生命、身體、安全構成威脅，為具有危險性之兇器，堪以
    認定。核被告丙○○所為，係犯刑法第三百二十一條第一項第三款攜帶兇器之加
    重竊盜罪。其先後兩次竊盜犯行時間緊接、手法及構成要件相同，顯係基於概括
    犯意而反覆為之，應依連續犯規定論以一罪，並依法加重其刑。爰審酌被告丙○○犯罪動機、目的、手段，致被害人受有損害，及其前已因竊盜、偽造文書等案
    件，分經台灣高等法院及本院判決確定，竟仍不思尋正當途徑賺取財富，再犯本
    案竊盜罪，惟竊得財物價值非鉅，犯罪後能坦承犯罪尚具悔意等一切情狀，量處
    如主文所示之刑。而公訴人雖於本院審理時以被告前經兩次令入勞動場所強制工
    作之宣告，猶再犯本件竊盜犯行而請求再次宣告強制工作等語（見本院九十三年
    六月十七日審理筆錄），惟按有犯罪之習慣而諭知強制工作之情形，除須行為人
    已有犯罪之習癖外，尚須令入勞動場所強制工作可矯正其犯罪之惡習，養成其勤
    勞之良好習性，而有必要時始可為之，查被告丙○○於八十六年、八十七年間雖
    有竊盜罪之前科素行，然除此兩次犯罪紀錄外，並無再有何竊盜等財產性犯罪犯
    行，有台灣高等法院被告全國前案紀錄表附卷可參，顯見被告應未有犯竊盜罪習
    慣或以犯竊盜罪為常業之情，被告此次僅犯二件加重竊盜案件，所竊得財物價值
    尚非十分貴重，且距前科所載竊盜犯行已有五年之遙，其因謀職不利，經濟負擔
    沉重致萌生竊盜之意，亦非屬因遊蕩或懶惰成習而犯罪之徒，若遽予宣告刑前強
    制工作似嫌過苛；次按刑事科刑判決旨在實現刑罰權之分配的正義，故法院對有
    罪被告之科刑，應符合罪刑相當之原則，使輕重得宜，罰當其罪，以契合社會之
    法律感情，本件單以被告此次犯行情狀及所竊得財物價值，科處有期徒刑一年之
    刑度，已足以懲罰被告前述所為犯行，復鑑於被告業已坦承犯行知所悔改，也無
    其他積極之證據足資認定諭知被告強制工作，乃係矯正其竊盜犯行之唯一方法，
    並審酌以強制工作之手段藉以達成矯正被告犯罪之目的應合乎一定之比例，並求
    得法益間之均衡等情，因認公訴人求予宣告被告應於刑之執行前，令入勞動場所
    強制工作三年，尚無必要，特予說明。至被告持以行竊之類似尖銳鐵片、螺絲起
    子之工具，因未扣案而無從得知究係何物，且係被告在行竊之際隨手在被害車輛
    中取得，業經被告供述在卷，顯非被告所有，故不予宣告沒收。另扣案之螺絲起
    子、尖嘴鉗、美工刀各一支及手套三只，雖均係被告所有，但被告堅決否認與本
    件竊盜犯行有關（見本院九十三年六月十七日審理筆錄），亦查無證據足資證明
    被告係持上開扣案工具行竊，而依其物之性質又非屬違禁物，爰不予宣告沒收，
    附此敘明。
據上論結、應依刑事訴訟法第二百九十九條第一項前段，刑法第五十六條、第三百二
十一條第一項第三款，判決如主文
本案經檢察官張尹敏到庭執行職務。
中      華      民      國    九十三    年      六      月     三十     日
                                 臺灣桃園地方法院刑事第六庭
                                     法  官  何俏美
如不服本判決，應於收受送達後十日內向本院提出上訴書狀，其未敘述上訴之理由者
得於提起上訴後十日內向本院補提理由書（均須按他造當事人之人數附繕本）。
                                     書記官  王泰元
中      華      民      國    九十三    年      六      月     三十     日
附錄：本案論罪科刑法條全文
刑法第三百二十一條 (加重竊盜罪)
犯竊盜罪而有左列情形之一者，處六月以上五年以下有期徒刑：
一  於夜間侵入住宅或有人居住之建築物、船艦，或隱匿其內而犯之者。
二  毀越門扇、牆垣或其他安全設備而犯之者。
三  攜帶兇器而犯之者。
四  結夥三人以上而犯之者。
五  乘火災、水災或其他災害之際而犯之者。
六  在車站或埠頭而犯之者。
前項之未遂罰之。
右正本證明與原本無異。
如不服本判決，應於送達後十日內，向本院提出上訴狀。
